【裁判字號】    98,上易,479
【裁判日期】    980819
【裁判案由】    傷害等
【裁判全文】
臺灣高等法院高雄分院刑事判決         98年度上易字第479號
上  訴  人
即  被  告  乙○○
上列上訴人因傷害等案件，不服臺灣高雄地方法院97年度易字第
1275號中華民國98年5 月13日第一審判決（起訴案號：臺灣高雄
地方法院檢察署97年度偵字第9208、9209號），提起上訴，本院
判決如下：
     主  文
上訴駁回。
     事  實
一、黃榮豐（業經原審判處罪刑確定）與甲○係姊弟關係，因黃
    榮豐認甲○欠錢不還，心生不滿，竟教唆乙○○恐嚇甲○，
    以達催討債務之目的。乙○○遂基於恐嚇危害安全之犯意，
    於民國96年1 月16日上午9 時許，在電話中對甲○恫稱：「
    要讓妳出去沒有身屍回來」等語，而以此加害生命之言詞使
    甲○心生畏懼，致生危害於安全。嗣因甲○仍拒不還款，黃
    榮豐復於96年1 月24日下午7 時許，在甲○位於高雄市○○
    區○○路29號之住處附近路口，教唆乙○○及真實姓名、年
    籍不詳之成年男、女各1 人共同傷害甲○，以達催討債務之
    目的。乙○○遂與前開不詳成年男、女，共同至甲○住處索
    債，惟甲○仍執意不還，乙○○即與前揭男、女基於傷害之
    犯意聯絡，共同出手毆打甲○，致甲○受有頭部外傷合併頭
    皮下血腫及臉部瘀傷、臉部擦傷、腹部右肩及左手挫傷、門
    齒4 顆缺失等傷害。
二、案經甲○訴由臺灣高雄地方法院檢察署檢察官偵查起訴。
     理  由
壹、證據能力方面：
    按傳聞法則之重要理論依據，在於傳聞證據未經當事人之反
    對詰問予以核實，乃予排斥，惟若當事人已放棄對原供述人
    之反對詰問權，於法院審判時表明同意該等傳聞證據可作為
    證據，基於證據資料愈豐富，愈有助於真實發現之理念，並
    貫徹刑事訴訟法修法加重當事人進行主義之精神，確認當事
    人對於證據能力有處分權之制度，傳聞證據經當事人同意作
    為證據，法院認為適當者，亦得為證據。本件上訴人即被告
    （下稱被告）乙○○及檢察官分別於原審及本院準備程序時
    ，或表示對於全案卷證所存證據之證據能力無意見，或表示
    均同意作為本案之證據（見原審法院97年度審易字第2054號
    卷第27頁反面、本院卷第29頁），依刑事訴訟法第159 條之
    5 之規定，檢察官、被告已同意或視為同意本案各供述及非
    供述證據均有證據能力，本院斟酌該等證據並非非法取得，
    亦無證明力明顯過低之情形，爰認該等證據均得採為證據。
貳、實體方面：
一、被告乙○○經合法傳喚未到庭，惟據其提出上訴理由狀載稱
    ：伊雖有傷害甲○之事實，然並無恐嚇甲○之行為等語。經
    查：
  (一)傷害部分：
    被告確有於上揭時、地，夥同另2 名不詳之成年男、女，共
    同毆打告訴人甲○，致甲○受有頭部外傷合併頭皮下血腫及
    臉部瘀傷、臉部擦傷、腹部右肩及左手挫傷、門齒4 顆缺失
    等傷害之情，業經證人即告訴人甲○迭於偵訊及原審證陳甚
    明（見96年度他字第6026號卷，下稱他字卷，第13至14頁、
    第50至51頁、第75頁、第77頁、第91至92頁、第104 頁；原
    審卷第60至63頁），核與證人即斯時在場之人王正和於偵訊
    中所述（見他字卷第20至21頁、第50至51頁），互相吻合。
    此外，復有國軍左營醫院附設民眾診療服務處診斷證明書3
    份在卷可資佐證（見他字卷第5 、6 、15頁），是此部分之
    事實，足堪認定。
  (二)恐嚇危害安全部分：
    被告雖否認有以上揭言詞恐嚇告訴人甲○之行為，並執前開
    情詞為辯，惟查：告訴人甲○並不認識被告，且原不知96年
    1 月16日上午9 時許，係何人於電話中對其為前述恐嚇言詞
    ，係甲○嗣後詳閱當日電話，始確認打電話至其家中恐嚇，
    致其心生畏懼之人所使用之電話號碼為0000000 號之情，業
    經證人甲○於偵查中陳述綦詳（見他字卷第53頁、第98頁）
    。又前開門號0000000 號電話之用戶，係被告乙○○，亦經
    被告於偵查中供陳甚明（見他字卷第75頁、偵卷第5 頁），
    並有中華電信資料查詢1 份在卷可稽（見他字卷第71頁）。
    本院參酌前開各情，並審酌被告於偵訊中自陳：「（問：96
    年1 月16日有打電話給甲○嗎？）是，有打2 通，那也是被
    告（指黃榮豐）叫我打的」、「（問：你在第一通電話跟告
    訴人說『要讓妳出去沒有身、屍回來』之語是何意？）就算
    有，也是口頭語，有時講話不可避免」、「（問：要讓你沒
    有身屍回來，是否你的口頭語？）我平常一生氣都會這樣講
    」、「（問：96年1 月16日當天為何生氣？）因為跟甲○講
    得不高興，雙方口角」等語（見他字卷第76、103 頁），爰
    認於96年1 月16日上午9 時許，於電話中以「要讓妳出去沒
    有身屍回來」等語恫嚇甲○者，即係被告，殆無疑義。綜上
    ，被告上揭所辯，應係事後圖卸之詞，自無足採。
  (三)本件事證明確，被告傷害及恐嚇危害安全犯行，洵堪認定，
    應予依法論科。
二、核被告乙○○所為，係犯刑法第305 條之恐嚇危害安全罪，
    及同法第277 條第1 項之傷害罪。被告就上揭傷害犯行，與
    前開不詳之成年男、女各1 人間，有犯意聯絡及行為分擔，
    應論以共同正犯。被告乙○○所犯恐嚇危害安全及傷害2 罪
    間，犯意各別，行為互殊，應予分論併罰。
三、原審認被告罪證明確，因而適用刑法第28條、第305 條、第
    277 條第1 項、第51條第5 款、第41條第1 項前段、第2 項
    ，刑法施行法第1 條之1 ，中華民國九十六年罪犯減刑條例
    第2 條第1 項第3 款、第7 條、第9 條等規定，並審酌被告
    前有偽造有價證券、偽造文書、強盜、違反槍砲彈藥刀械管
    制條例、竊盜等多項前科（此有臺灣高等法院被告前案紀錄
    表在卷可按），素行非佳（假釋中犯本案，不構成累犯），
    竟恃強以恐嚇、共同傷害手段為原同案被告黃榮豐追索債務
    ，致告訴人甲○受有事實欄所載之傷勢；又被告犯後坦承傷
    害犯行，惟否認有恐嚇危害安全犯行之犯後態度。另衡以被
    告迄未與告訴人甲○達成和解，及被告犯罪之動機、目的、
    智識程度、生活狀況等一切情狀，就恐嚇危害安全部分量處
    有期徒刑4 月；就傷害部分量處有期徒刑6 月，並均諭知以
    新臺幣（下同）1,000 元折算1 日之易科罰金折算標準。復
    說明被告上揭所犯2 罪之犯罪時間，均在96年4 月24日以前
    ，皆符合中華民國九十六年罪犯減刑條例第2 條第1 項第3
    款規定，爰均減其宣告刑2 分之1 （即恐嚇危害安全部分減
    為有期徒刑2 月；就傷害部分減為有期徒刑3 月）後，定其
    應執行之刑為有期徒刑5 月，並諭知以1,000 元折算1 日之
    易科罰金折算標準。經核其認事用法，均無不合，量刑亦屬
    允當。被告上訴意旨就恐嚇危害安全部分否認犯罪；另就傷
    害部分指摘原判決量刑過重，並據之指摘原判決不當，為無
    理由，應予駁回。
、被告乙○○經合法傳喚，無正當理由不到庭，爰不待其陳述
    ，逕行判決。
肆、同案被告黃榮豐部分業經原審判處罪刑確定，茲不再論述，
    附此敘明。
據上論結，爰依刑事訴訟法第371 條、第368 條，判決如主文。
本案經檢察官張金塗到庭執行職務。
中    華    民    國    98    年    8     月    19    日
                   刑事第一庭    審判長法  官   翁慶珍
                                       法  官   莊崑山
                                       法  官   徐美麗
以上正本證明與原本無異。
不得上訴。
中    華    民    國    98    年    8     月    19    日
                                       書記官   賴梅琴
附錄本判決論罪科刑法條：
《刑法第277條》
傷害人之身體或健康者，處3 年以下有期徒刑、拘役或1 千元以
下罰金。
犯前項之罪因而致人於死者，處無期徒刑或7 年以上有期徒刑；
致重傷者，處3 年以上10年以下有期徒刑。
《刑法第305條》
以加害生命、身體、自由、名譽、財產之事，恐嚇他人致生危害
於安全者，處2 年以下有期徒刑、拘役或3 百元以下罰金。


司法院資訊處製作；財團法人民間司法改革基金會備份。
